臺灣臺北地方法院刑事判決　　　　　　　94年度易字第1214號
公　訴　人　臺灣臺北地方法院檢察署檢察官
被　　　告　乙○○
選任辯護人　張景豐律師
上列被告因傷害案件，經檢察官提起公訴（94年度偵字第11213
號），本院判決如下：
    主  文
乙○○傷害人之身體，處有期徒刑參月，如易科罰金，以參佰元
折算壹日。
    事  實
一、乙○○的女兒李淑芬與丙○○間有債務關係。於民國九十四
    年六月九日，丙○○持李淑芬所簽發之支票（票號：AA0000
    000號，面額新臺幣【下同】一百五十萬元，發票日九十四
    年六月一日）一紙至乙○○所開設位於臺北市○○區○○街
    一七八號之萬華超商，請乙○○幫忙找李淑芬出來處理債務
    ，但遭乙○○拒絕，丙○○即行離去。於翌日即六月十日凌
    晨四時許，丙○○前往其設置於乙○○商店旁即廣州街一七
    六號的早餐攤開店，乙○○見其前來開店，即主動上前表示
    有事與其商量，並用手搭著丙○○肩膀步行至超商門口，要
    求丙○○將支票給他看，但為丙○○拒絕，詎乙○○竟基於
    傷害之故意，即伸出左手扯住丙○○的前衣領，另右手則握
    拳擊打丙○○的左臉、後頸部、後腦等部位數下，丙○○因
    手部有傷，無力抵抗，其因而受有頭部外傷合併後枕部皮下
    血腫（約3×3公分）、後頸部瘀血（約2×2公分）及上背部
    擦傷合併瘀血（約3×3公分）之傷害。但乙○○並未罷休，
    鬆開丙○○衣領後，即返回店內拿取高爾夫球桿要繼續毆打
    ，幸經在該超商前擺攤的丁○○○發現並搶下後，始行停手
    。
二、案經丙○○訴由臺北市政府警察局萬華分局移送臺灣臺北地
    方法院檢察署檢察官偵查起訴。
    理  由
一、訊據被告乙○○坦承於右揭時、地曾以手拉住告訴人丙○○
    的前衣領，及曾進入上開超商店內取出高爾夫球桿等情，惟
    矢口否認有何傷害，辯稱：因當天告訴人說店是他的，他要
    來載東西，伊要告訴人將票給伊，告訴人不肯，要跑，所以
    才拉住他的前衣領，二人互有拉扯，但沒有打告訴人；拿高
    爾夫球桿是要嚇他及防身。告訴人的傷是舊傷，不是伊打的
    云云。惟查：
  (一)右揭犯罪事實，業據證人即告訴人丙○○於本院審理時結證
    ：前一天下午有去跟被告講，請被告幫忙找他女兒出來商量
    債務如何處理，被告說不關他的事，伊就離開了。隔天被告
    說有事情要跟伊商量，就搭著伊的肩膀到超商門口，並用左
    手扯住伊胸口的衣服，用右手握拳打伊的左臉及後頸部、後
    腦，再走回店裡拿高爾夫球桿要打伊，被圍觀的民眾及證人
    丁○○○夫婦搶下來等語（參本院九十四年十月二十七日審
    判筆錄）；證人即當時受僱於同街一七四號檳榔攤的店員甲○○結證：伊看到的時候已經在超商門前打起來了，被告先
    動手，他用手打告訴人的脖子後面，因為伊在忙，所以沒注
    意看，過沒多久，看到被告拿高爾夫球桿站在店外，被賣雞
    排的人擋住並拿下來等語（參同上日筆錄）；證人即在被告
    店門前擺攤的丁○○○結證：伊當時在一七八號門口賣鹽酥
    雞，伊看到被告在約距離店三、四個攤位前的位置，用手搭
    著告訴人的肩膀，走到超商門口，被告用手抓告訴人的前衣
    領，被告說那張票拿出來給他看，告訴人不拿出來，被告用
    右手打告訴人脖子幾下，左手拉衣領，被告又走回超商，後
    來被告拿了一支高爾夫球桿出來，伊就上前去擋他，並搶下
    高爾夫球桿，警察就來了等語（參同上日筆錄），及證人鄭
    雅芳於偵查及本院審理時結證：被告用右手拳頭打告訴人左
    臉頰，後來又想拿高爾夫球桿打，但被攔下等語（參他字第
    四三二六號卷第十頁，及本院同上日筆錄）甚詳。上開四位
    證人所述各節，大致均相符合，且其中有關被告拉扯告訴人
    前衣領及入店拿取高爾夫球桿之情節，核亦與卷附之被告所
    開設之上開超商的監視錄影帶翻拍照片相符（參偵字第一一
    二一三號卷第十九至二十三頁自當日凌晨四時四分七秒至六
    分五十二秒之連續照片）。參之被告亦坦承有拉住告訴人前
    衣領及入店拿取高爾夫球桿等情，顯見上開四位證人之證詞
    均為真實。而被告就此二部分所為之自白，核亦與事實相符
    ，均可採信。從而，被告於上開時、地，以右手握拳毆打告
    訴人之左臉頰、後頸部及後腦部之事實，可堪認定。被告所
    辯：沒有毆打告訴人云云，為卸責之詞，不足採信。
  (二)告訴人於遭被告毆打後，因而受有頭部外傷合併後枕部皮下
    血腫（約3×3公分）、後頸部瘀血（約2×2公分）及上背部
    擦傷合併瘀血（約3×3公分）之傷害一節，亦有告訴人所提
    出之聯合醫院和平院區所出具之診斷證明書一紙在卷可稽（
    參同上偵字卷第十五頁）。被告辯稱：告訴人當天來到店裡
    時，手部已經有傷，因此，診斷書上的傷是舊傷並非當日所
    造成的傷云云。經查，告訴人於當日與被告發生上開傷害之
    前，其手部確實已經受傷一節，為告訴人所不爭執，自堪信
    為真實，惟上開診斷書所載之受傷害位置均非在手部，足見
    診斷書上所載之傷與告訴人先前所受的傷並無關連。且查，
    依診斷書所載之就診時間，係在九十四年六月十日，即告訴
    人遭被告毆打當天，足見告訴人應係於受傷後即前往聯合醫
    院和平院區急診，在時間上而言，具有相當之緊接性。另本
    院依職權向上開醫院函詢告訴人所受之上述傷害，是新傷或
    陳舊性傷害，經該院函覆：其傷口應屬於新傷在案，此亦有
    該院九十四年十月五日北市醫和字第09432579900號函在卷
    可參（參本院卷），是被告上開所辯，並無可採。上開診斷
    書所載之傷，確係告訴人於當日遭被告毆打後所形成之傷害
    至為明確。
  (三)被告另辯稱：是告訴人毆打伊云云。惟查，被告所述非但與
    上開四位證人之證詞不符，且查，被告始終未提出任何證據
    足以證明其於當日曾遭告訴人毆打並致成傷害之事實，是其
    上開所辯，均屬無據，不可採信。
  (四)綜合上述，本件被告傷害告訴人，致告訴人受有右揭傷害之
    犯行，事證明確，洵堪認定。
二、核被告所為係犯刑法第二百七十七條第一項之傷害罪。爰審
    酌被告因女兒與告訴人間之債務糾紛，竟不思以正當途徑解
    決，而以暴力傷害告訴人，告訴人所受之傷害情形，且犯後
    始終無悛悔之意，亦未賠償告訴人損害等一切情狀，量處如
    主文所示之刑，並諭知易科罰金之折算標準。
據上論斷，應依刑事訴訟法第二百九十九條第一項前段，刑法第
二百七十七條第一項、第四十一條第一項前段，罰金罰鍰提高標
準條例第一條前段、第二條，判決如主文。
本案經檢察官張志全到庭執行職務
中　　華　　民　　國　　94　　年　　11　　月　　10　　日
　　　　　　　　　刑事第四庭  審判長法　官  劉慧芬
                                    法　官  郭惠玲
                                    法　官  李桂英
以上正本證明與原本無異。
如不服本判決，應於判決送達後10日內，向本院提出上訴狀。
    　　　　　　　　　　　　　　　　書記官　黃鈴容
中　　華　　民　　國　　94　　年　　11　　月　　10　　日
附錄本案論罪科刑法條全文：
刑法第二百七十七條第一項：
(普通傷害罪)
傷害人之身體或健康者，處 3 年以下有期徒刑、拘役或 1 千元
以下罰金。
